臺灣苗栗地方法院刑事判決
110年度易字第374號
                                      110年度易字第402號
                                      110年度易字第411號
公  訴  人  臺灣苗栗地方檢察署檢察官
被      告  耿啓倫



上列被告因毀損等案件，經檢察官追加起訴（110年度偵字第252
2號、110年度偵字第3580號、110年度偵字第4025號、110年度偵
字第4026號、110年度偵字第6669號、110年度偵字第6326號、11
0年度偵字第6327號），本院判決如下：
    主  文
耿啓倫犯如附表主文欄所示之罪，各處如附表主文欄所示之刑，
應執行有期徒刑貳年，如易科罰金，以新臺幣壹仟元折算壹日。
　　犯罪事實
一、耿啓倫基於各別之犯意，先後為下列犯行：
　㈠於109年9月16日2時35分許，騎乘車牌號碼000-0000號普通重
    型機車(下稱本案機車)，至苗栗縣○○鎮○○里0鄰00○0號洪麗
    月居處，基於恐嚇及毀損犯意，持鐵鎚砸破洪麗月居處1樓
    客廳玻璃3片，足以生損害於洪麗月，並以此方式恫嚇洪麗
    月，使洪麗月心生畏懼，致生危害於生命、身體安全。
  ㈡於110年4月19日19時許，騎乘本案機車，至苗栗縣○○鎮○○里0
    0鄰00○0號陳余碧娥住處(下稱陳余碧娥住處)，基於恐嚇及
    毀損犯意，持磚塊砸破陳余碧娥住處大門玻璃2片；又於110
    年4月23日15時30分許，騎乘本案機車，至陳余碧娥住處，
    基於恐嚇及毀損犯意，持磚塊砸破陳余碧娥住處大門玻璃2
    片，足以生損害於陳余碧娥，並以此方式恫嚇陳余碧娥，使
    陳余碧娥心生畏懼，致生危害於生命、身體安全。
  ㈢於110年5月3日19時5分許，騎乘本案機車，至陳余碧娥住處
    ，基於恐嚇及毀損犯意，持磚塊砸陳余碧娥住處拉門，致拉
    門表面多處凹陷；又於110年5月5日14時12分許，騎乘本案
    機車，至陳余碧娥住處，基於恐嚇及毀損犯意，持玻璃瓶及
    磚塊砸陳余碧娥住處鐵捲門，致鐵捲門多處凹陷，並另持拖
    把將架設在牆上之監視器鏡頭打落；再於110年5月6日0時13
    分許，騎乘本案機車，至陳余碧娥住處，基於恐嚇及毀損犯
    意，持磚塊、石塊、拖把及畚斗砸陳余碧娥住處鐵捲門，致
    鐵捲門多處凹陷，足以生損害於陳余碧娥，並以此方式恫嚇
    陳余碧娥，使陳余碧娥心生畏懼，致生危害於生命、身體安
    全。
  ㈣於110年5月7日17時32分許，騎乘本案機車，至陳余碧娥住處
    ，基於恐嚇及毀損犯意，持長棍打破陳余碧娥住處窗戶玻璃
    2面及將架設在牆上之監視器鏡頭1個砸壞，足以生損害於陳
    余碧娥，並以此方式恫嚇陳余碧娥，使陳余碧娥心生畏懼，
    致生危害於生命、身體安全。
  ㈤基於恐嚇及無故侵入他人住宅之犯意，於110年7月30日上午1
    0時50分許，未經陳余碧娥之同意，手持疑似西瓜刀之刀械
    ，徒手翻越圍牆，無故侵入陳余碧娥住處頂樓陽台後，即開
    啟頂樓陽台之水塔開關，任其持續流漏使其淹水，以此方式
    恫嚇陳余碧娥，使陳余碧娥心生畏懼，致生危害於生命、身
    體、財產安全，直至陳余碧娥之子陳世偉於翌(31)日返家後
    ，而查悉上情。　　
　㈥基於恐嚇之犯意，於110年7月25日上午10時54分許，騎乘本
    案機車，並持西瓜刀前往素不相識之林榮松位於苗栗縣○○鎮
    ○○里00鄰00○0號三合院式住處(下稱林榮松住處)，於屋外將
    西瓜刀自刀套拔出後進入在該院子內，對屋內之林榮松及正
    於院子挑菜的配偶張淑英恫嚇稱：「要給你好看」等語，使
    上開2人心生畏懼，致生危害於生命、身體安全。
　㈦於110年7月31日晚上9時51分許，騎乘本案機車，並持磚頭2
    塊前往林榮松住處外，基於恐嚇及毀損之犯意，以上開2磚
    頭砸毀林榮松女兒林祐慧使用之車牌號碼000-0000號自用小
    客車擋風玻璃，致令不堪使用，足以生損害於林祐慧，並以
    此方式恫嚇林榮松、林祐慧，使其等心生畏懼，致生危害於
    生命、身體安全。
　㈧於110年7月26日下午2時39分許，前往吳佐炎、高秋玉夫妻位
    於苗栗縣○○鎮○○路00巷0號之住處(下稱吳佐炎住處)外，基
    於恐嚇及毀損之犯意，持磚塊砸毀吳佐炎住處之大門玻璃，
    致令不堪使用，足以生損害於吳佐炎、高秋玉，並以此方式
    恫嚇吳佐炎、高秋玉，使其等心生畏懼，致生危害於生命、
    身體安全。  
二、案經洪麗月、陳余碧娥、林榮松、林祐慧、高秋玉訴苗栗縣
    警察局通霄分局報告臺灣苗栗地方檢察官檢察官偵查後追加
    起訴。
    理  由
一、證據能力：
  ㈠按被告以外之人於偵查中向檢察官所為陳述，除顯有不可信
    之情況者外，得為證據，刑事訴訟法第159條之1第2 項定有
    明文。經查，本案證人即告訴人林榮松於偵查中向檢察官所
    為之證述，雖屬被告耿啓倫以外之人於審判外之陳述，然上
    開證人在偵查中之證述並無「顯有不可信之情況」存在，揆
    諸上開規定，自有證據能力。
　㈡本判決所引用被告以外之人於審判外之言詞或書面陳述，業
    經本院於審判程序對當事人提示並告以要旨，檢察官 、被
    告均未就其證據能力聲明異議（見本院110年度易字第374號
    卷【下稱本院卷一】第50頁），應認已獲一致同意作為證據
    ，本院審酌相關陳述作成時之情況，尚無違法或證明力明顯
    過低之瑕疵，與本案待證事實復具有相當關連性，認為適當
    ，不論該等傳聞證據是否具備刑事訴訟法第159條之1至第15
    9條之4所定情形，依同法第159條之5第1項規定，均得作為
    證據。至以下認定犯罪事實所憑之照片等非供述證據，皆查
    無經偽造、變造或違法取得之情事，且與本案待證事實具有
    自然之關連性，亦有證據能力。 
二、訊據被告矢口否認有何上開之犯行，辯稱：那都不是我，11
    0年7月30我沒有去陳余碧娥住處，我把機車借給吸毒的朋友
    阿傑；110年7月25日我也沒有去林榮松住處，我也是把機車
    借朋友阿傑等語（見本院卷一第47至49頁，本院110年度易
    字第402號卷【下稱本院卷二】第40至42頁，本院110年度易
    字第411號卷【下稱本院卷三】第46至48頁）。經查：
  ㈠被告於109年9月16日2時35分許，騎乘本案機車，至苗栗縣○○
    鎮○○里0鄰00○0號告訴人洪麗月居處，持鐵鎚砸破洪麗月居
    處1樓客廳玻璃3片，並致告訴人洪麗月生命財產感受到威脅
    等情，業據證人即告訴人洪麗月於警詢中證述明確(見110年
    度偵字第2522號卷【下稱偵卷一】第11至13頁)，並有現場
    及監視器翻拍照片16張在卷可參(見偵卷一第23至27、69至7
    9頁)，且被告於偵訊中亦自陳本案機車為其所有(見偵卷一
    第63頁)，故此部分事實，應堪認定。　　
  ㈡被告於110年4月19日19時許，騎乘本案機車，至陳余碧娥住
    處，持磚塊砸破陳余碧娥住處大門玻璃2片；又於110年4月2
    3日15時30分許，騎乘本案機車，至陳余碧娥住處，持磚塊
    砸破陳余碧娥住處大門玻璃2片，並使告訴人陳余碧娥心生
    畏懼等情，業據證人即告訴人陳余碧娥於警詢中證述明確(
    見110年度偵字第3580號卷【下稱偵卷二】第17至19頁)，並
    有現場及監視器翻拍照片14張在卷可參(見偵卷二第21至33
    頁)，且被告於警詢中亦坦承上開犯行(見偵卷二第13至16頁
    )，故此部分事實，應堪認定。
  ㈢被告於110年5月3日19時5分許，騎乘本案機車，至陳余碧娥
    住處，持磚塊砸陳余碧娥住處拉門，致拉門表面多處凹陷；
    又於110年5月5日14時12分許，騎乘本案機車，至陳余碧娥
    住處，持玻璃瓶及磚塊砸陳余碧娥住處鐵捲門，致鐵捲門多
    處凹陷，並另持拖把將架設在牆上之監視器鏡頭打落；再於
    110年5月6日0時13分許，騎乘本案機車，至陳余碧娥住處，
    持磚塊、石塊、拖把及畚斗砸陳余碧娥住處鐵捲門，致鐵捲
    門多處凹陷，使告訴人陳余碧娥心生畏懼等情，業據證人即
    告訴人陳余碧娥於警詢中證述明確(見110年度偵字第4026號
    卷【下稱偵卷三】第17至19頁)，並有現場及監視器翻拍照
    片30張在卷可參(見偵卷三第21至35頁)，且被告於警詢坦承
    上開行為(僅否認毀損監視器鏡頭)(見偵卷三第13至15頁)，
    故此部分事實，應堪認定。
　㈣被告於110年5月7日17時32分許，騎乘本案機車，至陳余碧娥
    住處，持長棍打破陳余碧娥住處窗戶玻璃2面及將架設在牆
    上之監視器鏡頭1個砸壞，足以生損害於陳余碧娥，並以此
    方式同嚇陳余碧娥，使陳余碧娥心生畏懼等情，業據證人即
    告訴人陳余碧娥於警詢中證述明確(見110年度偵字第4025號
    卷【下稱偵卷四】第17至19頁)，並有現場及監視器翻拍照
    片7張在卷可參(見偵卷四第21至27頁)，且被告於警詢坦承
    上開行為(見偵卷四第13至16頁)，故此部分事實，應堪認定
    。
　㈤被告於110年7月30日上午10時50分許，未經告訴人陳余碧娥
    之同意，手持疑似西瓜刀之刀械，徒手翻越圍牆，無故侵入
    陳余碧娥住處頂樓陽台後，即開啟頂樓陽台之水塔開關，任
    其持續流漏，直至告訴人陳余碧娥之子陳世偉於翌(31)日返
    家後，發現淹水情狀，致告訴人陳余碧娥心生畏懼等情，業
    據證人陳世偉於本院審理中證述明確(見本院110年度易字第
    402號卷第59至65頁)，並有現場及路口監視器翻拍照片48張
    在卷可參(見110年度偵字第6669號卷【下稱偵卷五】第63至
    109頁)，且被告於警詢坦承本案機車平常為其使用(見偵卷
    五第43頁)，故此部分事實，應堪認定。
  ㈥被告於110年7月25日上午10時54分許，騎乘本案機車，並持
    西瓜刀前往素不相識之林榮松住處，於屋外將西瓜刀自刀套
    拔出後進入在該院子內，對屋內之告訴人林榮松及正於院子
    挑菜的配偶張淑英恫嚇稱：「要給你好看」等語，使上開2
    人心生畏懼；於110年7月31日晚上9時51分許，騎乘本案機
    車，並持磚頭2塊前往林榮松住處外，以上開2磚頭砸毀林榮
    松女兒即告訴人林祐慧使用之車牌號碼000-0000號自用小客
    車擋風玻璃，致令不堪使用，使林榮松、林祐慧心生畏懼等
    情，業據證人即告訴人林榮松於偵訊及本院審理中證述明確
    (見110年度偵字第6326號卷【下稱偵卷六】第93、94頁，本
    院110年度易字第411號卷第81至86頁)，並有車牌號碼000-0
    000號租賃小客車行照、現場及監視器翻拍照片16張在卷可
    參(見偵卷六第63、69至83頁)，且被告於警詢中自陳於110
    年7月25日有至林榮松住處(見偵卷六第41頁)，故此部分事
    實，應堪認定。
　㈦被告於110年7月26日下午2時39分許，前往吳佐炎住處外，持
    磚塊砸毀吳佐炎住處之大門玻璃，致令不堪使用，足以生損
    害於吳佐炎、高秋玉，並以此方式恫嚇吳佐炎、高秋玉，使
    其等心生畏懼，業據證人即告訴人吳佐炎、高秋玉於偵訊中
    證述明確(見110年度偵字第6327號卷【下稱偵卷七】53、54
    頁)，並有現場及監視器翻拍照片16張在卷可參(見第29至43
    頁)，且被告於警詢中亦坦承上開行為(見偵卷七第13至15頁
    )，故此部分事實，應堪認定。。 　
　㈧被告雖以前詞置辯。惟上開犯罪事實，均有上開證人及相關
    監視器翻拍照片佐證，被告空言否認將本案機車借予他人使
    用，然均未能提出借予何人使用之證據，故其所辯，均不足
    採。
　㈨綜上所述，本案事證明確，被告犯行堪以認定，均應依法論
    科。
三、論罪科刑：
  ㈠按刑法於妨害自由罪章，以該法第305條規範對於以加害生命
    、身體、自由、名譽、財產之事，恐嚇他人致生危害於安全
    者之刑責，目的在於保護個人免受不當外力施加恐懼的意思
    自由法益；倘以使人畏怖為目的，為惡害之通知，受通知人
    因心生畏懼而有不安全感，即該當於本罪，不以客觀上發生
    實際的危害為必要；又惡害之通知方式並無限制，凡一切之
    言語、舉動，不論直接或間接，足以使他人生畏懼心者，均
    包含在內；至是否有使被害人心生畏懼，應以各被害人主觀
    上之感受，綜合社會通念判斷之（最高法院107年度台上字
    第1864號判決意旨參照）。查被告所犯罪事實欄一㈠至㈣、㈦
    、㈧所為，分別係以物品砸毀告訴人住處之大門玻璃、車輛
    ，犯罪事實欄一㈤所為，係手持疑似西瓜刀械物品侵入陳余
    碧娥住處，犯罪事實欄一㈥所為，係手持西瓜刀向告訴人林
    榮松恫嚇，依一般社會通念加以觀察，實足以使人聯想「暴
    力」、「威脅」等情境，應認含有恐嚇、警告之意味，而足
    令一般人感覺生命、身體、財產受到威脅，於客觀上已達使
    人心生畏怖之程度。次按住宅指人類日常住居生活作息之場
    所，供人日常生活起居作息之「建築物」中，縱內部又配置
    供為蒔花養蘭、畜養寵物，健身休憩，晾曬衣物等「用途」
    不同之工作室、健身房、陽台等房間、處所，惟就整體觀察
    ，均與生活起居之怡神養性、身心健全發展有密切關聯，自
    應認各該處所仍為住宅之一部分；屋頂之陽台，當亦包括在
    內（最高法院82年度台上字1809號判決意旨參照）。則被告
    侵入陳余碧娥住處頂樓陽台，當亦為住宅之一部甚明。 
　㈡核被告犯罪事實欄一㈠至㈣、㈦、㈧所為，均係犯刑法第305條之
    恐嚇危害安全罪及同法第354條之毀損他人物品罪(犯罪事欄
    一㈠、㈣、㈦、㈧均為1次，犯罪事實欄一㈡為2次，犯罪事實欄
    一㈢為3次，共計9次)；犯罪事實欄一㈤所為，係犯刑法第305
    條之恐嚇危害安全罪及同法第306條第1項之無故侵入他人住
    宅罪；犯罪事實欄一㈥所為，係犯刑法第305條之恐嚇危害安
    全罪。被告就犯罪事實欄一㈠至㈣、㈦、㈧所為，係以一行為，
    而同時觸犯恐嚇危害安全罪(其中犯罪事實欄一㈦、㈧各同時
    恐嚇告訴人林榮松、林祐慧及吳佐炎、高秋玉)及毀損他人
    物品罪；就犯罪事實欄一㈤所為，係以一行為同時觸犯恐嚇
    危害安全罪及侵入住宅罪，就犯罪事實欄一㈥所為，係以一
    行為同時恐嚇告訴人林榮松、張淑英，為想像競合犯，均應
    依刑法第55條之規定從一重處斷。
  ㈢被告所犯上開各罪，其犯意各別、行為互殊，應予分論併罰
    。　　
  ㈣被告前因施用毒品等案件，經本院分別以106年度苗簡字第24
    2號、106年度苗簡字第427號、106年度易字第389號判決判
    處有期徒刑5月、5月、3月及拘役30日，經本院以106年度聲
    字第1096號裁定應執行有期徒刑1年確定；復因施用毒品案
    件，經本院以107年度苗簡字第410號判決判處有期徒刑8月
    確定。上開案件經接續執行，於108年3月12日縮短刑期執行
    完畢後，接續執行拘役，於108年8月9日執行完畢出監，有
    臺灣高等法院被告前案紀錄表1份在卷為憑，被告受有期徒
    刑執行完畢後，5年以內故意再犯本案有期徒刑以上之罪，
    為累犯，本院參酌司法院釋字第775號解釋意旨，審酌被告
    前因犯罪而經徒刑執行完畢後，理應產生警惕作用，能因此
    自我控管，不再觸犯有期徒刑以上之罪，且前案執行完畢之
    罪，雖與本案罪質不同，然被告於前案執行完畢後未滿2年
    即再犯本案犯行，對於刑罰之反應力顯然薄弱等一切情節，
    認均應依刑法第47條第1項規定加重其刑。　　　 　　
　㈤爰審酌被告與本案相關被害人並無糾紛，竟為本案各次犯行
    ，除毀損他人物品外，亦造成被害人之恐懼，法治觀念薄弱
    ，實屬可責，應予以相當之非難，並衡酌犯後於本院審理中
    否認犯行之態度之態度，亦未賠償被害人所受之損害，並考
    量被告於本院審理中自陳智識程度為國中畢業、入監所前職
    業為做工及貨車司機、日收入新臺幣900元等一切情狀，分
    別量處如附表主文欄所示之刑及各諭知易科罰金之折算標準
    ，並衡酌被告所犯各罪侵害法益之異同、對侵害法益之加重
    效應及時間、空間之密接程度，而為整體評價後，定應執行
    之刑及諭知易科罰金之折算標準如主文所示。 
　㈥被告為本案犯行所用之鐵鎚、磚塊、玻璃瓶、石塊、拖把、
    畚斗、長棍、西瓜刀等物，並未扣案，又非屬違禁物，顯欠
    缺刑法上重要性，爰不予宣告沒收。　　
據上論斷，應依刑事訴訟法第299條第1項前段，刑法第354條、3
05條、第306條第1項、第55條、第47條第1項、第41條第1項前段
、第8項、第51條第5款，刑法施行法第1條之1第1項，判決如主
文。
本案經檢察官姜永浩追加起訴，檢察官楊岳都到庭執行職務
中　　華　　民　　國　　110 　年　　12　　月　　28　　日
                  刑事第四庭    法　官　郭世顏
以上正本證明與原本無異。　　　　　　　　　　　　　　　　如不服本判決應於收受判決後20日內向本院提出上訴書狀，並應敘述具體理由。其未敘述上訴理由者，應於上訴期間屆滿後20日內向本院補提理由書(均須按他造當事人之人數附繕本)「切勿逕送上級法院」。告訴人或被害人如對本判決不服者，應具備理由請求檢察官上訴，其上訴期間之計算係以檢察官收受判決正本之日期為準。　　　　　　　　　　　　　
                                書記官  呂  彧
中　　華　　民　　國　　110 　年　　12　　月　　28　　日

附錄本案論罪法條：
中華民國刑法第305條
以加害生命、身體、自由、名譽、財產之事恐嚇他人，致生危害
於安全者，處2年以下有期徒刑、拘役或9千元以下罰金。

中華民國刑法第306條
無故侵入他人住宅、建築物或附連圍繞之土地或船艦者，處1年
以下有期徒刑、拘役或9千元以下罰金。
無故隱匿其內，或受退去之要求而仍留滯者，亦同。

中華民國刑法第354條
毀棄、損壞前二條以外之他人之物或致令不堪用，足以生損害於
公眾或他人者，處2年以下有期徒刑、拘役或1萬5千元以下罰金
。

附表：
編號 犯罪事實 主文欄  1 犯罪事實一㈠  耿啓倫犯毀損他人物品罪，累犯，處有期徒刑肆月，如易科罰金，以新臺幣壹仟元折算壹日。  2 犯罪事實一㈡ 耿啓倫犯毀損他人物品罪，累犯，處有期徒刑肆月，如易科罰金，以新臺幣壹仟元折算壹日。   耿啓倫犯毀損他人物品罪，累犯，處有期徒刑肆月，如易科罰金，以新臺幣壹仟元折算壹日。  3 犯罪事實一㈢ 耿啓倫犯毀損他人物品罪，累犯，處有期徒刑肆月，如易科罰金，以新臺幣壹仟元折算壹日。   耿啓倫犯毀損他人物品罪，累犯，處有期徒刑肆月，如易科罰金，以新臺幣壹仟元折算壹日。   耿啓倫犯毀損他人物品罪，累犯，處有期徒刑肆月，如易科罰金，以新臺幣壹仟元折算壹日。  4 犯罪事實一㈣ 耿啓倫犯毀損他人物品罪，累犯，處有期徒刑肆月，如易科罰金，以新臺幣壹仟元折算壹日。  5 犯罪事實一㈤ 耿啓倫犯恐嚇危害安全罪，累犯，處有期徒刑肆月，如易科罰金，以新臺幣壹仟元折算壹日。  6 犯罪事實一㈥ 耿啓倫犯恐嚇危害安全罪，累犯，處有期徒刑肆月，如易科罰金，以新臺幣壹仟元折算壹日。  7 犯罪事實一㈦ 耿啓倫犯毀損他人物品罪，累犯，處有期徒刑肆月，如易科罰金，以新臺幣壹仟元折算壹日。  8 犯罪事實一㈧ 耿啓倫犯毀損他人物品罪，累犯，處有期徒刑肆月，如易科罰金，以新臺幣壹仟元折算壹日。